【裁判字號】    97,裁,737
【裁判日期】    970124
【裁判案由】    營利事業所得稅
【裁判全文】
最  高  行  政  法  院  裁  定
                                     97年度裁字第00737號
上  訴  人  頂順工程有限公司
代  表  人  甲○○
被 上訴 人  財政部臺灣省北區國稅局
代  表  人  陳文宗
                         （送達代收人  乙○○）
上列當事人間營利事業所得稅事件，上訴人對於中華民國96年8
月2日臺北高等行政法院94年度訴字第758號判決，提起上訴，本
院裁定如下：
    主  文
上訴駁回。
上訴審訴訟費用由上訴人負擔。
    理  由
按對於高等行政法院判決之上訴，非以其違背法令為理由，不得
為之，行政訴訟法第242條定有明文。依同法第243條第1項規定
，判決不適用法規或適用不當者，為違背法令；而判決有同條第
2項所列各款情形之一者，為當然違背法令。是當事人對於高等
行政法院判決上訴，如依行政訴訟法第243條第1項規定，以高等
行政法院判決有不適用法規或適用不當為理由時，其上訴狀或理
由書應有具體之指摘，並揭示該法規之條項或其內容；若係成文
法以外之法則，應揭示該法則之旨趣；倘為司法院解釋或本院之
判例，則應揭示該判解之字號或其內容。如以行政訴訟法第243
條第2項所列各款情形為理由時，其上訴狀或理由書，應揭示合
於該條項各款之事實。上訴狀或理由書如未依此項方法表明者，
即難認為已對高等行政法院判決之違背法令有具體之指摘，其上
訴自難認為合法。本件上訴人對於高等行政法院判決上訴，係以
：被上訴人處上訴人漏稅罰鍰新台幣663,500元，究係上訴人虛
增何項成本及費用、金額若干、如何計算而得，遍查民國93年4
月30日之重審復查決定書，均付之闕如，僅將前述之上訴人被查
扣資料袋手稿內容與94年7月22日本稅重核復查決定所核定之全
年所得稅2,807,436元當作不當連結，即草率處以漏稅罰。且與
本案狀況相同之83年度罰鍰案件，則經訴願受理機關撤銷原處分
，究其原因在於該案訴願受理機關以本稅核定之結果有無違章為
是否處罰之依據。再者，被上訴人對於上訴人是否確有虛增成本
費用情事完全未盡其舉證之責，原審亦未依舉證責任分配法則促
其提出，僅憑被上訴人主觀認定即採為判決依據等語，為其理由
。惟查，原判決關於上訴人84年度營利事業所得稅結算申報，經
被上訴人以本件係北縣調站查獲李文鑫集團申報或簽證案件涉有
逃漏稅捐之相關案件，被上訴人依據上訴人在訴願時提出短缺憑
證之成本費用予以調減並提出重編更正後之結算申報表（長期工
程按完工百分比法調減本期收入、成本）等財務報表及更正各損
益科目差異表之說明書等件，認定上訴人有以不實憑證虛增營業
成本及營業費用之事實，以及上訴人所主張被上訴人僅依北縣調
站之手稿資料即予裁罰，重審復查決定本稅部分係剔除加班費，
但並未認定上訴人有虛列成本費用之情事，本件應予免罰云云，
如何不足採等事項均詳予以論述，是原判決所適用之法規與該案
應適用之現行法規並無違背，與解釋判例，亦無牴觸，並無所謂
原判決有違背法令之情形；核上訴人所陳上述理由，無非係就原
審取捨證據、認定事實之職權行使，指摘其為不當，並就原審已
論斷者，泛言未論斷，或就原審所為論斷，泛言其論斷矛盾，而
未具體說明其有何不適用法規或適用法規不當之情形，並揭示該
法規之條項或其內容，及合於行政訴訟法第243條第2項所列各款
之事實，難認對該判決之如何違背法令已有具體之指摘。依首揭
說明，應認其上訴為不合法。
據上論結，本件上訴為不合法，依行政訴訟法第249條第1項前段
、第104條、民事訴訟法第95條、第78條，裁定如主文。
中    華    民    國    97    年    1     月    24    日
                    最高行政法院第五庭
                        審判長法官  劉  鑫  楨
                              法官  侯  東  昇
                              法官  林  樹  埔
                              法官  劉  介  中
                              法官  戴  見  草
以  上  正  本  證  明  與  原  本  無  異
中    華    民    國    97    年    1     月    25    日
                              書記官  吳  玫  瑩


司法院資訊處製作；財團法人民間司法改革基金會備份。
